【裁判字號】    99,交上易,1058
【裁判日期】    990928
【裁判案由】    公共危險
【裁判全文】
臺灣高等法院臺中分院刑事判決      99年度交上易字第1058號
上  訴  人  臺灣苗栗地方法院檢察署檢察官
被      告  乙○○
上列上訴人因公共危險案件，不服臺灣苗栗地方法院99年度交易
字第118號中華民國99年7月15日第一審判決（起訴案號：臺灣苗
栗地方法院檢察署99年度偵字第2458號），提起上訴，本院判決
如下：
    主  文
原判決撤銷。
乙○○犯不能安全駕駛動力交通工具罪，處有期徒刑陸月，如易
科罰金，以新臺幣壹仟元折算壹日。
    事  實
一、乙○○前曾因酒醉駕駛案件，經臺灣苗栗地方法院檢察署檢
    察官以95年偵字第198號為緩起訴處分，並科以罰金新臺幣
    （下同）5萬元；復又因酒醉駕駛案件，經臺灣新竹地方法
    院以98年竹北交簡字第354號判處罰金56000元。詎其仍不思
    改過，復於民國99年4月16日20時許至同日20時15分許止，
    在苗栗縣通霄鎮通灣里某處，飲用酒類過量後，顯已達不能
    安全駕駛動力交通工具之程度，竟枉顧其他用路人之行車安
    全，而仍執意駕駛其妻施妙青所有之車牌號碼GP－6529號自
    小客車欲返回其址位於苗栗縣通霄鎮○○里○○鄰○○路50巷
    66 號住處。嗣於同日21時23分許，於行經苗栗縣通霄鎮○
    ○路與崇仁路口時，因違規闖越紅燈而為警攔查，經執勤員
    警發現乙○○有飲酒跡象，而對其施以呼氣酒精濃度測試，
    測得乙○○體內呼氣酒精濃度值含量高達每公升1. 18毫克
    始查獲上情。
二、案經苗栗縣警察局通霄分局報告臺灣苗栗地方法院檢察署檢
    察官偵查起訴。
    理  由
一、證據能力：
    按當事人、代理人或辯護人於法院調查證據時，知有第159
    條第1項不得為證據之情形，而未於言詞辯論終結前聲明異
    議者，視為有前項之同意，刑事訴訟法第159條之5第2項定
    有明文，乃係基於證據資料愈豐富，愈有助於真實發現之理
    念，酌採當事人進行主義之證據處分權原則，並強化言詞辯
    論主義，透過當事人等到庭所為之法庭活動，在使訴訟程序
    順暢進行之要求下，承認傳聞證據於一定條件內，得具證據
    適格。本案判決以下所引用被告以外之人於審判外所為之書
    面陳述，檢察官及被告迄本院言詞辯論終結前均未聲明異議
    ，應視為同意各該證據資料做為本案證據。本院審酌此部分
    證據資料之作成，並無不法或不當之情形，認以之為本案之
    證據為適當，故應認有證據能力。
二、訊據被告乙○○對於上揭犯罪事實，迭於原審（見原審卷99
    年7月1日審判筆錄）及本院（見本院卷99年9月7日審判筆錄
    ）坦承不諱，復有苗栗縣警察局通霄分局汽機車駕駛人酒後
    生理協調平衡檢測紀錄表1份（見99年度偵字第2458號卷第
    12頁）、苗栗縣警察局通霄分局刑法第185條之3案件測試觀
    測紀錄表1份（見99年度偵字第2458號卷第13頁）、被告呼
    氣酒精濃度測定單（見99年度偵字第2458號卷第11頁）、苗
    栗縣警察局舉發違反道路交通管理事件通知單1聯（見99年
    度偵字第2458號卷第11頁）、苗栗警察局通霄分局通霄派出
    所員警出具之職務報告1份（見99年偵字第2458號卷第8頁）
    附卷可佐，核其自白與事實相符，應堪採信。本件事證已臻
    明確，被告上揭酒醉駕駛之犯行，洵堪認定，應予依法論科
    。
三、核被告乙○○所為，係犯刑法第185條之3酒醉駕駛罪。
四、原審認被告乙○○罪證明確，而依上述規定予以論罪科刑，
    固非無見。本院審酌被告於本院審理中固稱原審判處伊有期
    徒刑四月太重，以後不敢再犯云云，惟查近來酒駕肇事致人
    傷亡時有所聞，危害社會至鉅，政府亦大力宣導禁止酒駕，
    並修法加重處罰酒駕，被告卻置若罔聞，其前已有二次酒醉
    駕車之公共危險前科，仍不知悔改，再犯本案酒醉駕車，更
    於行經車輛行人往來頻煩之路口違規闖越紅燈，非僅忽視其
    他用路人之權益，抑且增高道路交通之危險性，其惡性重大
    ，非處以重罰實難生嚇阻作用。原審僅處以被告有期徒刑四
    月，並諭知易科罰金之折算標準，尚嫌過輕，難生警惕之效
    。是檢察官上訴意旨謂：被告漠視酒後駕車對路上人車安全
    之危險，於酒後駕駛危害程度較高之汽車，並進違規闖越紅
    燈而為警攔查，經警測得其酒測值高達每公升1.18毫克，另
    施測生理協調平衡，復有三項不合格，顯見被告本件犯行對
    公共安全已造成高度危險性，況且被告前已二次公共危險前
    科，足見被告毫無悔悟之心，原審僅量處得易科罰金之有期
    徒刑四月，應屬過輕云云，為有理由，自應由本院將原判決
    撤銷改判。爰審酌被告前已有2次因酒醉駕車涉犯公共危險
    罪之紀錄，而仍不思改過，足見其自制力甚低，而屢犯刑罰
    ，藐視道路交通安全法令；及酒後駕車之危害及酒後不應駕
    車之觀念，已透過學校教育、政令宣導及各類媒體廣為介紹
    傳達各界週知多年，被告對於酒後不能駕車，及酒醉駕車之
    危險性，應有相當之認識，詎其竟明知已飲酒過量，不能安
    全駕駛，猶駕車上路，顯心存僥倖，缺乏尊重其他用路人生
    命、身體及財產安全之觀念，駕駛態度甚為輕率；及其犯後
    坦認犯罪，態度良好；併兼衡被告之生活狀況、智識程度為
    高中畢業、本件行為未造成實害及公訴人請求量處有期徒刑
    7月等一切情狀，爰量處如主文所示之刑，並諭知易科罰金
    之標準，以資懲儆。
據上論結，應依刑事訴訟法第369條第1項前段、第364條、第299
條第1項前段，刑法第185條之3，刑法施行法第1條之1，判決如
主文。
本案經檢察官甲○○到庭執行職務。
中    華    民    國    99    年    9     月    28     日
            刑事第四庭    審判長法  官  洪  耀  宗
                                法  官  劉  登  俊
                                法  官  許  文  碩
以上正本證明與原本無異。
不得上訴。
                                書記官  郭  蕙  瑜
中    華    民    國    99    年    9     月    28     日

司法院資訊處製作；財團法人民間司法改革基金會備份。
